【裁判字號】    99,裁,345
【裁判日期】    990211
【裁判案由】    綜合所得稅
【裁判全文】
最  高  行  政  法  院  裁  定
                                       99年度裁字第345號
上  訴  人  甲○○
訴訟代理人  張萬傑  律師
被 上訴 人  財政部臺北市國稅局
代  表  人  乙○○
上列當事人間綜合所得稅事件，上訴人對於中華民國97年2月14
日臺北高等行政法院96年度訴字第2336號判決，提起上訴，本院
裁定如下：
    主  文
上訴駁回。
上訴審訴訟費用由上訴人負擔。
    理  由
一、按對於高等行政法院判決之上訴，非以其違背法令為理由，
    不得為之，行政訴訟法第242條定有明文。依同法第243條第
    1項規定，判決不適用法規或適用不當者，為違背法令；而
    判決有同條第2項所列各款情形之一者，為當然違背法令。
    是當事人對於高等行政法院判決上訴，如依行政訴訟法第24
    3條第1項規定，以高等行政法院判決有不適用法規或適用不
    當為理由時，其上訴狀或理由書應有具體之指摘，並揭示該
    法規之條項或其內容；若係成文法以外之法則，應揭示該法
    則之旨趣；倘為司法院解釋或本院之判例，則應揭示該判解
    之字號或其內容。如以行政訴訟法第243條第2項所列各款情
    形為理由時，其上訴狀或理由書，應揭示合於該條項各款之
    事實。上訴狀或理由書如未依此項方法表明，或其所表明者
    與上開法條規定不合時，即難認為已對高等行政法院判決之
    違背法令有具體之指摘，其上訴自難認為合法。
二、本件上訴人對於高等行政法院判決上訴，主張：華僑回國投
    資條例（下稱華投條例）及促進產業升級條例（下稱促產條
    例）中有關租稅優惠規定應優先於所得稅法規定而為適用。
    華投條例中有關華僑身分認定之權責機關為經濟部，非被上
    訴人。而華僑回國投資人需具備二個法定要件，即1.非中華
    民國境內居住之個人；2.依華投條例核准者。上訴人合法取
    得美國籍後久居美國達27年，並以華僑身分取得經濟部投資
    審議委員會（下稱投審會）發給之「華僑回國投資核准函」
    ，且明確證明投資資金來自外國，有投審會民國95年5月25
    日經審一字第09500144820號逐年逐筆證明函、國外銀行匯
    進國內銀行證明文件附本院卷可稽，被上訴人亦據上開函文
    核准上訴人扣繳憑單內「華僑身分」與「華僑租稅優惠稅率
    」。今上訴人因取得被投資公司萬海航運股份有限公司（下
    稱萬海公司）董事兼經理人及亞太儲運股份有限公司（下稱
    亞太公司）副董事長兼經理人身分而設籍於境內，並居留超
    過183天，詎被上訴人逕認上訴人不符促產條例第13條20%分
    離課稅之規定，將上訴人93年度取自萬海公司及亞太公司之
    營利所得新臺幣68,572,891元，併入綜合所得總額按累進稅
    率核課，原判決不察，從被上訴人主張而為判決，非法所許
    ，亦難謂符合公平。另上訴人發現有利之新證據，即被上訴
    人松山分局97年8月22日財北國稅松山綜所字第0970215352
    號函關於訴外人雷寶萍自73年未入境長達23年，認雷寶萍94
    年至96年取自萬傑會計師事務所之薪資所得，應按20%扣繳
    率扣繳，本件上訴人自67年9月17日至81年4月6日長達13年
    未入境，二者相同未住境內均滿13年以上，情形相同應為相
    同處理等語，為其理由。惟原判決認：有關稅捐優惠之寬減
    及免稅的要件事實，應由人民負舉證責任。促產條例第13條
    第2項所定稅捐優惠構成要件，除須形式上擔任投資事業之
    董事、監察人或經理人，尚須實質參與投資事業之經營與管
    理，始足當之，若其留在國內並非為投資事業之經營管理所
    需，自無給予稅捐優惠之正當性。而單純擔任董事、經理人
    職務，依一般經驗法則，並不等同於「對投資事業之實質經
    營管理」。本件上訴人設戶籍於臺北市北投區○○○路29號
    ，於93年度在中華民國境內居留達308天，已超過所得稅法
    第7條第2項第2款規定之183天，其雖任萬海公司之董事兼經
    理人、亞太公司之副董事長兼經理人，但並未提出該年度擔
    任董事致183天以上均須出席該二公司所召開之董事會之資
    料，亦未提出公司委任其擔任經理人而應親自留在國內並實
    際執行業務致超過183天之相關證據資料，尚不足以認定上
    訴人確有實質經營管理萬海公司及亞太公司，自應由上訴人
    承擔事實不明之不利益。經濟部並非稅捐稽徵之主管機關，
    對於上訴人之課稅身分及是否適用稅捐優惠並無審核權。公
    司自行申報扣繳憑單並非由被上訴人於申報前先予核定。至
    本院95年度裁字第2001號裁定係因上訴人所提再審事由專屬
    高等行政法院管轄，並未就實體而為判斷，上訴人稱該裁定
    亦顯示被上訴人贊成上訴人本件租稅優惠投資，亦非可採。
    從而，上訴人取自萬海公司、亞太公司之系爭營利所得，並
    無促產條例第13條就源扣繳20%、分離課稅之稅捐優惠之適
    用，以及上訴人在原審之主張何以不足採等情，於判決理由
    中業已詳加論斷。上訴意旨雖以該判決違背法令為由，惟核
    其上訴理由，仍重述與起訴意旨略同且經原審不採之陳詞，
    就原審取捨證據、認定事實之職權行使，指摘其為不當，而
    非具體表明合於不適用法規、適用法規不當、或行政訴訟法
    第243條第2項所列各款之情形，難認對該判決之如何違背法
    令已有具體之指摘。依首開規定及說明，應認其上訴為不合
    法。至上訴人於上訴後提出之訴外人雷寶萍薪資所得申報之
    相關資料及被上訴人松山分局97年8月22日財北國稅松山綜
    所字第0970215352號函，主張發現有利之新證據乙節，查本
    院為法律審，原則上應以高等行政法院判決所確定之事實為
    判決基礎，行政訴訟法第254條第1項定有明文，故上訴人於
    高等行政法院判決後不得另主張新事實或提出新證據方法資
    為上訴之理由。本件上訴人提出上開新證據，自非本院所得
    審酌，附此敘明。
三、據上論結，本件上訴為不合法。依行政訴訟法第249條第1項
    前段、第104條、民事訴訟法第95條、第78條，裁定如主文
    。
中    華    民    國    99    年    2     月    11    日
                    最高行政法院第二庭
                        審判長法官  鍾  耀  光
                              法官  廖  宏  明
                              法官  黃  秋  鴻
                              法官  黃  淑  玲
                              法官  鄭  小  康
以  上  正  本  證  明  與  原  本  無  異
中    華    民    國    99    年    2     月    11    日
                              書記官  王  史  民


司法院資訊處製作；財團法人民間司法改革基金會備份。
